【裁判字號】    98,消債更,409
【裁判日期】    980622
【裁判案由】    更生事件
【裁判全文】
臺灣臺中地方法院民事裁定           98年度消債更字第409號
    聲  請  人
    即  債務人  甲○○
                          巷6.
    相  對  人
    即  債權人  國泰世華商業銀行股份有限公司
    法定代理人  丁○○
    代  理  人  馮佳慧
    相  對  人
    即  債權人  荷商荷蘭銀行股份有限公司台北分公司
    法定代理人  經天瑞
    代  理  人  乙○○
    相  對  人
    即  債權人  臺灣新光商業銀行股份有限公司
                          6、.
    法定代理人  丙○○
                          6、.
    相  對  人
    即  債權人  玉山商業銀行股份有限公司
    法定代理人  黃永仁
    代  理  人  戊○○
    相  對  人
    即  債權人  台新國際商業銀行股份有限公司
    法定代理人  辛○○
    代  理  人  江文成
    相  對  人
    即  債權人  大眾商業銀行股份有限公司
                          樓及.
    法定代理人  陳田錨
                          樓及.
    代  理  人  己○○
    相  對  人
    即  債權人  友邦國際信用卡股份有限公司
    法定代理人  庚○○
上列聲請人聲請消費者債務清理事件，本院裁定如下：
    主    文
聲請人即債務人甲○○自中華民國98年 6月22日16時分起開始更
生程序。
    理    由
一、按債務人不能清償債務或有不能清償之虞，且無擔保或無優
    先權之債務總額未逾新臺幣1200萬元者，於法院裁定開始清
    算程序或宣告破產前，得向法院聲請更生；又法院開始更生
    程序之裁定，應載明其年、月、日、時，並即時發生效力，
    消費者債務清理條例第 3條、第42條第1項、第45條第1項分
    別定有明文。
二、本件聲請人即債務人聲請意旨略以：因聲請人之財產及收入
    不足以清償債務，前曾依照中華民國銀行公會會員辦理消費
    金融案件無擔保債務協商機制與金融機構成立協商，協商條
    件為月付新台幣29,376元，惟因聲請人每月薪資僅約27,000
    元，在扣除自己生活必要費用及扶養女兒之費用共約12,000
    元後，僅餘約15,000元，實無法依協商條件履行，故聲請人
    無力繼續履行原協商條件，顯係因非可歸責於己之事由致履
    行有重大困難，爰請求准予裁定開始更生生活等語。
三、經查，聲請人即債務人非從事營業活動之人，所積欠債務未
    逾1200萬元，亦有財產收入狀況說明書、人力派遣證、財政
    部各類所得資料清單、中華民國銀行公會會員辦理消費金融
    案件無擔保債務協商機制協議書、還款計劃書及本件債權人
    清冊暨債權總金額表等在卷可考，且經本院訊問調查屬實。
四、次查，聲請人即債務人固曾依中華民國銀行公會會員辦理消
    費金融案件無擔保債務協商機制成立協商，每月應還款29,3
    76元。惟聲請人主張其每月薪資僅約27,000元，而其生活必
    要開支及扶養女兒王綵萱（債務人於95年 3月20日與黃信容
    離婚，經編為「特殊家庭兒童少年生活扶助」之對象），合
    計12,000元，而債務人於96年、97年幾無收入，且於97年 5
    月25日因燒燙傷受傷（ 2度灼燙傷，雙下肢及右胸及後背，
    佔總體表面積18.5%）住院，出院後長達9個月無法工作之情
    ，亦有其提出身分證、戶口名簿、戶籍謄本、維多莉雅托兒
    所收費存根、台中縣大雅鄉公所函、債權人清冊、財產及收
    入狀況說明書、財團法人金融聯合徵信中心當事人綜合信用
    報告--債務人清理條例前置協商專用債權人清冊、協議書、
    無擔保債務還款計劃、財政部台灣省中區國稅財產歸屬資料
    清清單、財政部台灣省中區國稅局95年、96年度綜合所得稅
    各類所得資料清單、診斷證明書、存摺附卷可參，且其所列
    舉之金額，衡諸現今一般生活水準，尚屬相當，則其收入扣
    除上開必要支出後，顯已不足清償前所為之協商款項，則本
    件聲請人主張其有不可歸責於己之事由致履行顯有困難，堪
    認真實。
五、末查，聲請人即債務人又無經法院裁定開始清算或宣告破產
    之情事。從而，聲請人請求依消費者債務清理條例裁定准予
    更生，揆諸前揭規定，核無不合，應予准許。
中    華    民    國    98    年    6     月    22    日
                  民事庭法  官  顏世傑
上為正本係照原本作成
本件不得抗告
本裁定已於98年6月22日16時公告。
中    華    民    國    98    年    6     月    22    日
                        書記官  陳麗卿


司法院資訊處製作；財團法人民間司法改革基金會備份。
